臺灣士林地方法院交通事件裁定　　　　　　　　　九十三年度交聲字第一六五六號
　　原處分機關　臺北市交通事件裁決所
　　異　議　人
　　即受處分人　甲○○
右列受處分人因違反道路交通管理處罰條例案件，對於臺北市交通事件裁決所於民國
九十三年十一月八日所為之處分（原處分案號：北市裁三字第裁二二─ＡＣＬ五０一
四九九號），聲明異議，本院裁定如左：
        主  文
異議駁回。
        理  由
一、按汽車駕駛人轉彎時，轉彎車不讓直行車先行，處新臺幣（下同）六百元以上一
    千八百元以下罰鍰，並記違規點數一點，道路交通管理處罰條例第四十八條第六
    款前段、第六十三條第一項第一款，分別定有明文。
二、原處分意旨略以：異議人甲○○於九十三年十月四日七時五分，駕駛車牌八Ｃ─
    ０四二二號自小客車沿臺北市○○○路○段一九一巷十一號出入口南轉東駛出時
    ，其左前車角保險桿與沿中山北路七段一九一巷西向東行駛之對造車輛發生碰撞
    肇事，經警舉發轉彎車不讓直行車先行之違規，爰依道路交通管理處罰條例第四
    十八條第六款規定，處罰鍰九百元，並依同條例第六十三條第一項第一款規定記
    違規點數一點。
三、異議意旨略以：異議人之自小客車由巷口駛出後，已經完成右轉，本件事故應係
    對造駕駛人未保持與前車間之安全距離所致，異議人應無違規行為可言。且其無
    法注意對造車輛自後接近，如何讓其先行？而對造駕駛人未按道路交通安全規則
    第九十三條第一項第三款規定，減速慢行，做隨時停車之準備，其肇事前即已有
    過失，顯然此次發生事故，係對造車輛加速搶快所致云云。
四、本件異議人甲○○固不否認於右揭時、地駕駛上開自小客車肇事之事實，惟矢口
    否認有何違反道路交通管理處罰條例之行為，並以前詞置辯，惟查：本件案發經
    過，業據案外人羅文郁於警詢時陳稱其當時駕車沿中山北路七段一九一巷西向東
    行駛，經過肇事地前約十公尺時，看見八Ｃ─０四二二號自小客車由十一號出入
    口南向東慢慢右轉行駛出來，心想對方應會停下讓其先行，所以便將車子往左偏
    繼續行駛，右側車身突然被八Ｃ─０四二二號自小客左前角撞及等情甚明，有交
    通事故談話紀錄表在卷可稽，參諸卷附道路交通事故補充資料表所記載之車損情
    形，異議人所有之前開車輛受有左前角保險桿擦撞痕之損害，案外人羅文郁所有
    之前開車輛受有右側後車門、右後側葉子板、保險桿擦撞痕之損害，若如異議人
    所辯其已完成轉彎動作時始遭案外人羅文郁撞上，則異議人車輛撞擊點應在左側
    車身或左後側較為合理，豈會出現在車輛左前方？況異議人於右轉前，本應注意
    左、右方直行車輛之動態，並研判車輛之車速距離，確為安全時，始得右轉，是
    本件係異議人行經交叉路口欲右轉時疏未注意直行車輛動態，而未讓直行車先行
    ，撞及羅文郁所駕駛車輛之事實，已甚明確。又案外人羅文郁於警詢時陳稱其肇
    事時行車速度為三十公里，且異議人與案外人羅文郁所有上開車輛各自所受之損
    壞，業如前述，均非至為嚴重，且兩車碰撞力道非屬鉅大，衡情應非受到高速、
    猛力撞擊，顯見羅文郁車速應無過快情形，否則其駕駛自小客車高速撞擊異議人
    所駕駛之自小客車，雙方之車損程度，應不止於此，異議人空言辯稱係因案外人
    羅文郁超速駕車云云，無非其片面臆測之詞，委無足採。故本件事證明確，異議
    人駕駛前開自小客車行經上揭路段轉彎時，有未讓直行車先行之違規行為，應堪
    認定。
五、綜上所述，異議人確有在前揭時地駕駛汽車而轉彎時未讓直行車先行之違規行為
    ，從而原處分機關依前揭道路交通管理處罰條例第四十八條第六款、第六十三條
    第一項第一款規定裁處異議人罰鍰九百元，併予記異議人違規點數一點，並無違
    誤，異議人之異議為無理由，應予駁回。
據上論斷，應依道路交通案件處理辦法第十九條，裁定如主文。
中　　　華　　　民　　　國　　九十三　　年　　 十二 　　月　　 十六 　　日
                                    臺灣士林地方法院交通法庭
                                        法  官  許  碧  惠
右正本證明與原本無異
如不服本裁定應於送達後五日內向本院提出抗告狀
                                        書記官  陳  美  英
中　　　華　　　民　　　國　　九十三　　年　　 十二 　　月　　 十六 　　日
